臺灣苗栗地方法院刑事判決　　　　　　　100年度訴字第366號
公　訴　人　臺灣苗栗地方法院檢察署檢察官
被　　　告　張進寶
上列被告因毒品危害防制條例案件，經檢察官提起公訴（99年度
毒偵字第1958號），本院裁定改依簡式審判程序審理，判決如下
：
    主  文
張進寶施用第一級毒品，處有期徒刑陸月，如易科罰金，以新臺
幣壹仟元折算壹日；又施用第二級毒品，處有期徒刑月，如易
科罰金，以新臺幣壹仟元折算壹日。應執行有期徒刑捌月，如易
科罰金，以新臺幣壹仟元折算壹日。
    事  實
一、張進寶曾因犯施用毒品案件，經法院裁定送觀察、勒戒後，
    認無繼續施用毒品之傾向，於民國92年6 月13日執行完畢釋
    放出所，並由臺灣苗栗地方法院檢察署檢察官以92年度毒偵
    字第458 號不起訴處分確定。惟前開觀察、勒戒並無法收其
    實效，其於該觀察、勒戒執行完畢釋放後5 年內復犯施用毒
    品案件，經臺灣苗栗地方法院檢察署檢察官以96年度毒偵字
    第216 號緩起訴處分確定。
二、詎其仍不思悔悟，明知海洛因及甲基安非他命業經公告列為
    毒品危害防制條例第2 條第2 項之第一、二級毒品，不得非
    法持有、施用，仍基於施用第一級毒品海洛因及第二級毒品
    甲基安非他命之犯意，於99年12月12日晚上6 時，先在其位
    於苗栗縣後龍鎮海寶里7 鄰網絃75號住處內，以注射針筒（
    未扣案，已丟棄）注射之方式，施用第一級毒品海洛因1 次
    後；於相隔半小時後，亦在上開住處內，以將第二級毒品甲
    基安非他命置於玻璃球（未扣案，已丟棄）點火燒烤後，再
    以口、鼻吸取煙霧之方式，施用第二級毒品甲基安非他命1
    次；嗣於同年月15日上午10時30分許，經屋主吳堂佳同意搜
    索，在苗栗縣後龍鎮北龍里田心118 號查獲毒品及相關施用
    毒品器具等物，為警查獲其友人吳堂佳、陳光敏、林美惠涉
    犯毒品及竊盜案件時，在有偵查犯罪權限之機關或人員尚未
    發覺其上揭犯行前，主動向承辦警員坦承上開施用第一級毒
    品海洛因及第二級毒品甲基安非他命之犯行，嗣並接受裁判
    ，員警徵其同意採尿送檢驗後查獲。
三、案經苗栗縣警察局報請臺灣苗栗地方法院檢察署檢察官偵查
    起訴。
    理  由
一、本件被告張進寶犯係死刑、無期徒刑、最輕本刑為3 年以上
    有期徒刑以外之罪，其於本院準備程序中就前揭被訴事實為
    有罪之陳述，經受命法官告知簡式審判程序之旨，並聽取其
    與公訴人之意見後，本院認無不得或不宜改依簡式審判程序
    進行之處，爰依刑事訴訟法第273 條之1 第1 項、第284 條
    之1 ，本院合議庭裁定由受命法官獨任依簡式審判程序審理
    ；又簡式審判程序之證據調查，依刑事訴訟法第273 條之2
    規定，不受同法第159 條第1 項審判外陳述排除之限制，再
    被告對於卷內之各項證據，亦不爭執證據能力，故卷內所列
    之各項證據，自得作為證據，合先敘明。
二、上揭事實，業據被告於警訊、偵查及本院審理時坦承不諱，
    且有證人吳佳堂、陳光敏、林美惠於警、偵訊證述之情節相
    符，並有苗栗縣警察局執行同意搜索證明書、搜索扣押筆錄
    、扣押物品目錄表、苗栗縣警察局刑警大隊查獲毒品案件初
    步鑑驗報告單各1 份及現場查獲照片6 張附卷足憑；而被告
    為警所採集之尿液檢體，經送請中山醫學大學附設醫院檢驗
    ，結果呈鴉片類、安非他命類陽性反應，有該醫院100 年1
    月14日編號0000000 尿液檢驗報告1 份在卷可稽；足認被告
    上開自白顯與事實相符，堪信為真實。本件事證明確，被告
    犯行洵堪認定。
三、按毒品危害防制條例於92年7 月9 日修正公布，其中第20條
    、第23條將施用毒品之刑事處遇程序，區分為「初犯」、「
    5 年內再犯」、「5 年後再犯」，而依立法理由觀之，僅限
    於「初犯」、「5 年後再犯」，始應先經觀察、勒戒或強制
    戒治程序，倘被告於5 年內已再犯，經依法追訴處罰，縱其
    第3 次（或第3 次以上）再度施用毒品之時間，在初犯經觀
    察、勒戒或強制戒治執行完畢釋放5 年以後，已不合於「5
    年後再犯」之規定，且因已於「5 年內再犯」，顯見其再犯
    率甚高，原實施觀察、勒戒或強制戒治，已無法收其實效，
    即應依該條例第10條處罰，最高法院95年5 月9 日95年度第
    7 次刑事庭會議決議可資參照。查被告如事實欄之施用毒品
    事實經觀察勒戒之事實，此有臺灣苗栗地方法院檢察署刑案
    資料查註紀錄表、臺灣高等法院被告前案紀錄表各1 份在卷
    可按，是被告既已於觀察勒戒執行完畢後5 年內再犯施用毒
    品案件，並經檢察官為緩起訴處分，即非屬前述「5 年後再
    犯」之情形，檢察官自應依法追訴。從而，本件事證明確，
    被告犯行洵堪認定，應依法論科。
四、按海洛因、甲基安非他命係毒品危害防制條例第2 條第2 項
    第1 款、第2 款所定之第一級毒品、第二級毒品，不得非法
    持有、施用。故核被告所為，係犯毒品危害防制條例第10條
    第1 項、第2 項施用第一級毒品罪、施用第二級毒品罪。其
    於施用海洛因、甲基安非他命前持有海洛因、甲基安非他命
    犯行，為其施用之高度行為所吸收，不另論罪。至於被告所
    犯上開2 罪間，犯意各別，行為互殊，且觸犯構成要件相異
    之罪名，自應分論併罰。被告於施用第一級毒品海洛因、施
    用第二級毒品甲基安非他命犯行後，在有偵查犯罪權限之機
    關或人員尚未發覺其上揭犯行前，主動向承辦警員坦承犯行
    ，嗣並接受偵訊，有苗栗縣警察局刑事案件報告書、警局筆
    錄及自首情形紀錄表各1 份在卷可佐，其對於未發覺之犯罪
    自首而受裁判，爰依刑法第62條之規定減輕其刑。爰審酌被
    告曾因施用毒品經送勒戒處所施以觀察勒戒後，仍未能戒斷
    其施用毒品之惡習，足見其陷溺已深，惟因施用毒品僅係戕
    害其自己身心並無加害他人，此次施用毒品次數各僅1 次，
    且其犯罪後坦承犯行、態度尚稱良好等一切情狀，量處如主
    文所示之刑，並合併定其應執行刑；又審酌其年齡、職業、
    收入、社會地位等節，並諭知易科罰金之折算標準，以資儆
    懲。
據上論斷，應依刑事訴訟法第273 條之1第1項、第299 條第1 項
前段，毒品危害防制條例第10條第1 項、第2 項，刑法第11條前
段、第41條第1 項前段、第8 項、第62條、第51條第5 款，判決
如主文。
本案經檢察官黃明正到庭執行職務。
中    華    民    國   100    年    7     月    14    日
                  刑事第一庭  法  官  許蓓雯
以上正本證明與原本無異。
如不服本判決應於收受判決後10日內向本院提出上訴書狀，並應
敘述具體理由。其未敘述上訴理由者，應於上訴期間屆滿後20日
內向本院補提理由書( 均須按他造當事人之人數附繕本) 「切勿
逕送上級法院」。告訴人或被害人如對本判決不服者，應具備理
由請求檢察官上訴，其上訴期間之計算係以檢察官收受判決正本
之日期為準。
                              書記官  徐一夫
中    華    民    國  100    年    7    月    14    日
本案論罪科刑法條：
毒品危害防制條例第10條
施用第一級毒品者，處六月以上五年以下有期徒刑。
施用第二級毒品者，處三年以下有期徒刑。